【裁判字號】    95,上訴,429
【裁判日期】    950530
【裁判案由】    違反毒品危害防制條例
【裁判全文】
臺灣高等法院臺南分院刑事判決         95年度上訴字第429號
上  訴  人  臺灣臺南地方法院檢察署檢察官
被      告  甲○○
                    （現於臺灣高雄第二監獄執行中）
上列上訴人因被告違反毒品危害防制條例案件，不服臺灣臺南地
方法院95年度訴字第222號中華民國95年3月15日第一審判決（起
訴案號：臺灣臺南地方法院檢察署94年度毒偵字第3081號；併辦
案號：同署95年度毒偵字第832、1030號），提起上訴，本院判
決如下：
    主  文
原判決關於連續施用第一級毒品部分暨執行刑均撤銷。
甲○○連續施用第一級毒品，累犯，處有期徒刑壹年貳月。
    事  實
一、甲○○前有多項違反麻醉藥品管理條例、肅清煙毒條例之前
    科，且曾因違反毒品危害防制條例案件，經本院裁定送勒戒
    處所觀察、勒戒後，認為無繼續施用毒品之傾向，經本院以
    八十七年度上訴字第九六七號判決判處免刑確定。其後又因
    違反毒品危害防制條例案件，經臺灣台南地方法院裁定送勒
    戒處所觀察、勒戒後，認有繼續施用毒品之傾向，再經同院
    裁定令入戒治處所施以強制戒治，於民國（下同）九十一年
    十一月二十六日戒治期滿執行完畢；而刑罰部分則經同院以
    九十年度訴字第一六０號判決判處有期徒刑一年二月確定，
    入監服刑，至九十三年三月一日縮短刑期執行完畢。然甲○
    ○仍未戒除毒癮，再度施用第一、二級毒品，經本院於九十
    四年九月八日以九十四年度上訴字第六００號判決判處有期
    徒刑二年六月，於同年月二十九日確定，現執行中。
二、詎甲○○不知悔改，於前開強制戒治處分執行完畢後五年內
    ，又基於施用第一級毒品海洛因之概括犯意，自九十四年九
    月八日本院前開判決宣示後某日起至同年十一月六日上午八
    時許止，每隔一、二天施用一次，連續在其位於臺南縣新化
    鎮崙子頂二六六號住處，以注射方式施用第一級毒品海洛因
    多次；。嗣(1)於九十四年九月十六日晚上六時四十分許，為
    警在臺南縣新化鎮崙子頂二六六號前查獲，經其同意採尿送
    驗後，呈嗎啡及安非他命陽性反應（按施用安非他命犯行部
    分，因檢察官及被告均未上訴而判刑確定）；(2)於九十四年
    十一月五日晚上九時許，為警在台南縣永康市○○街二二二
    號前，因涉嫌竊盜案為警查獲，經其同意採尿送驗後，呈嗎
    啡陽性反應；(3)於九十四年十一月九日晚上十時五十分許，
    在台南縣新化鎮○○路七八巷二一號前，因涉嫌竊盜案為警
    查獲，經其同意採尿送驗後，呈嗎啡陽性反應。而查知上情
    。
三、案經臺南縣警察局新化分局報請臺灣臺南地方法院檢察署檢
    察官偵查起訴及同局永康分局、新化分局報請臺灣臺南地方
    法院檢察署檢察官移送併案審理。
    理  由
一、本件係經被告甲○○於本院當庭表示認罪，而以簡式審判程
    序加以審理，有本院九十五年五月二十五日審判筆錄附卷足
    憑，則依據刑事訴訟法第二百七十三條之二、第一百五十九
    條第二項之規定，不適用傳聞法則有關限制證據能力之相關
    規定，合先敘明。
二、訊據被告甲○○對於上開事實，均坦承不諱，且其尿液經警
    三次採集送驗結果，均呈嗎啡陽性反應，有臺南縣警察局新
    化分局查處毒品案尿液檢體編號名冊、列管毒品人口尿液檢
    體採集送驗紀錄表各一紙、同局永康分局送驗尿液編號與姓
    名對照表一紙，及長榮大學九十四年九月二十九日、同年十
    一月十八日、同年十二月二十一日出具之確認報告三紙在卷
    可稽。足見被告之自白核與事實相符，應可採信。本案事證
    明確，被告犯行已堪認定。
三、查被告曾因違反毒品危害防制條例案件，經本院裁定送勒戒
    處所觀察、勒戒後，認為無繼續施用毒品之傾向，經本院以
    八十七年度上訴字第九六七號判決判處免刑確定。其後又因
    違反毒品危害防制條例案件，經臺灣臺南地方法院裁定送勒
    戒處所觀察、勒戒後，認有繼續施用毒品之傾向，再經同院
    裁定令入戒治處所施以強制戒治，於九十一年十一月二十六
    日戒治期滿執行完畢，有臺灣高等法院被告全國前案紀錄表
    在卷可稽。其於前開強制戒治處分執行完畢後五年內再度施
    用第一級毒品海洛因，核其所為，係犯毒品危害防制條例第
    十條第一項之施用第一級毒品罪。被告施用第一級毒品海洛
    因前持有上開毒品之低度行為，為其施用之高度行為所吸收
    ，不另論罪。被告施用第一級毒品海洛因多次，其各次施用
    行為時間緊接，所犯係構成要件相同之罪，顯係基於概括之
    犯意反覆為之，為連續犯，爰依刑法第五十六條之規定論以
    一罪，並加重其刑。末查被告曾因違反毒品危害防制條例案
    件，經臺灣臺南地方法院以九十年度訴字第一六０號判決判
    處有期徒刑一年二月確定，入監服刑，至九十三年三月一日
    縮短刑期執行完畢，此同有臺灣高等法院被告全國前案紀錄
    表在卷可參。其於前開有期徒刑執行完畢後五年內再犯本案
    有期徒刑以上之罪，為累犯，應依刑法第四十七條之規定加
    重其刑，並遞加之。又移送併辦之被告自九十四年九月十五
    日起至同年十一月六日止連續施用第一級毒品犯行部分，因
    與起訴施用第一級毒品罪部分，有連續犯之裁判上一罪之關
    係，自為起訴效力所及，本院自得併予審理，附此敘明。
四、原審以被告施用第一級毒品罪部份，事證明確，據以論罪科
    刑，固非無見，惟查：原判決就移送併辦之被告自九十四年
    九月十五日起至同年十一月六日止連續施用第一級毒品犯行
    部分，未及審酌，尚有未洽。檢察官執此上訴，為有理由，
    原判決此部分自屬無可維持，應由本院將原判決此部分暨應
    執行刑，予以撤銷改判。爰審酌被告沈迷毒品，經多次觀察
    、勒戒、強制戒治甚至入監服刑均無法戒除毒癮，且本次於
    前案判決宣示後短時間內再度施用，顯然毫無戒除毒癮之決
    心，但本案施用時間尚短僅約二個月時間，且犯後坦承犯行
    ，態度尚稱良好等一切情狀，量處如主文第二項所示之刑。
據上論斷，應依刑事訴訟法第369條第1項前段、第364條、第29
9條第1項前段，毒品危害防制條例第10條第1項，刑法第11條前
段、第56條、第47條，判決如主文。
本案經檢察官王碧霞到庭執行職務。
中    華    民    國    95    年    5     月    30    日
                  刑事第三庭    審判長法  官  陳義仲
                                      法  官  張世展
                                      法  官  陳顯榮
以上正本證明與原本無異。
如不服本判決，應於收受本判決後十日內向本院提出上訴書狀。
其未敘述上訴理由者並得於提起上訴後十日內向本院補提理由書
狀（均須按他造當事人之人數附繕本）「切勿逕送上級法院」。
                                      書記官  李珍鳳
中    華    民    國    95    年    6     月    1     日
附錄法條：
毒品危害防制條例第十條第一項：
施用第一級毒品者，處六月以上五年以下有期徒刑。


司法院資訊處製作；財團法人民間司法改革基金會備份。
